【裁判字號】    94,訴,33
【裁判日期】    950420
【裁判案由】    違反槍砲彈藥刀械管制條例
【裁判全文】
臺灣臺南地方法院刑事判決                94年度訴字第33號
公  訴  人  臺灣臺南地方法院檢察署檢察官
被      告  戊○○
選任辯護人  莊信泰律師
            賴鴻鳴律師
            劉錦勳律師
上列被告因槍砲彈藥刀械管制條例案件，經檢察官提起公訴（九
十三年度少連偵字第二一號），本院判決如左：
    主  文
戊○○未經許可，販賣可發射子彈，具有殺傷力之手槍，處有期
徒刑陸年，併科罰金新臺幣貳拾萬元，罰金如易服勞役，以罰金
總額與陸個月之日數比例折算。扣案可發射子彈具有殺傷力之手
槍壹枝 (槍枝管制編號：0000000000號，含彈匣壹個），及子彈
伍顆均沒收。
    事  實
一、戊○○於民國九十二年五月間某日，在國道一號高速公路新
    營交流道下「麥當勞」附設停車場處，基於販賣可發射子彈
    ，具有殺傷力之手槍，及具殺傷力之子彈之故意，將仿ＢＥ
    ＲＥＴＴＡ廠八四型半自動手槍製造，可發射子彈具有殺傷
    力之手槍一枝 (槍枝管制編號：0000000000號，含彈匣一個
    ），及子彈五顆等物，以新臺幣（下同）十五萬元之對價，
    出售予其表弟甲○○，甲○○乃未經許可而持有該槍彈（甲○○未經許可持有槍彈部分，業經臺灣高雄地方法院以九十
    四年度訴字第二一四０號判決判處有期徒刑一年四月，併科
    罰金新臺幣十萬元），並於同日將該槍彈攜至其友人丙○○
    位於高雄市○○區○○街一一九巷六號住處，囑其代為保管
    （丙○○寄藏槍彈部分另由檢察官偵查辦理）。甲○○另於
    數日後，將該槍彈等物取走，並於取走數日後，於丙○○前
    開住處，將前揭槍彈等物，再次交予丙○○保管。嗣經高雄
    市政府警察局刑警大隊員警於九十二年十一月十八日循線至
    丙○○前開住處查獲，並扣得可發射子彈具有殺傷力之手槍
    一枝 (槍枝管制編號：0000000000號，含彈匣一個），及子
    彈五顆等物，經丙○○陳明前揭槍彈均係甲○○所寄放，承
    辦員警乃報請臺灣高雄地方法院檢察署檢察官核發拘票後，
    於九十二年十二月十七日至甲○○服役之海軍新兵訓練中心
    拘提甲○○到案，甲○○始供出上情，因而查獲。
二、案經高雄市政府警察局移送臺灣高雄地方法院檢察署呈請臺
    灣高等法院檢察署令轉臺灣臺南地方法院檢察署檢察官偵查
    起訴。
    理  由
壹、程序部分：
一、按被告以外之人於審判外之言詞或書面陳述，除法律有規定
    者外，不得作為證據；被告以外之人於檢察事務官、司法警
    察官或司法警察調查中所為之陳述，與審判中不符時，其先
    前之陳述具有較可信之特別情況，且為證明犯罪事實存否所
    必要者，得為證據，刑事訴訟法第一百五十九條第一項、第
    一百五十九條之二分別定有明文。又刑事訴訟法第一百五十
    九條之二所稱「具有可信之特別情況」，係由法院比較其前
    後陳述時之外在環境及情況，以判斷何者較為可信，最高法
    院九十四年度臺上字第七一三二號著有判決可資參照。從而
    ，被告以外之人，於檢察事務官、司法警察官或司法警察調
    查中所為之陳述，原則上不得作為證據，然於具備「與審判
    中不符」、「為證明犯罪事實存否所必要者」、「具有較可
    信之特別情況」等要件時，仍得採為證據，合先說明。
二、經查：
  (1)證人甲○○於九十二年十二月十七日製作警詢筆錄時證稱：
    扣案槍彈係伊在新營交流道下，向被告所購等語（參見本院
    警詢錄音帶勘驗筆錄；卷二第一００頁至第一０二頁），然
    於本院審理時，就扣案槍彈之來源，則結證稱：係被告之友
    人向其借款之際，併同交付之物云云（參見本院卷二第十七
    頁），是證人甲○○就扣案槍彈之來源，於警詢中之證述，
    與本院審理時之證述並不相符。
  (2)按證人甲○○於九十二年十二月十七日所製作之警詢筆錄，
    曾證述被告於九十二年五月間某日在國道一號高速公路新營
    交流道下「麥當勞」附設停車場處，以十五萬元之對價出售
    槍彈，是該警詢筆錄，自屬證明被告是否確有出售槍彈之事
    實存否所必要者。
  (3)證人甲○○於九十二年十二月十七日經警為其製作警詢筆錄
    時，曾全程錄音等情，業經承辦員警黃財興於偵查中結證屬
    實（參見偵卷第四六頁），並經本院勘驗證人甲○○當日警
    詢筆錄之錄音紀錄屬實（參見本院卷二第九二頁到一０六頁
    ）。而於本院勘驗錄音紀錄過程中，並未聽聞承辦員警曾對
    被告施以強暴、脅迫、利誘等不當取證之情事（參見前開勘
    驗筆錄）。另證人甲○○於九十二年十二月十七日製作警詢
    筆錄，係經高雄市政府警察局刑警大隊員警持臺灣高雄地方
    法院檢察署檢察官核發之拘票，至海軍新兵訓練中心拘提，
    並由證人即時任被告之教育班長之丁○○與證人甲○○同至
    高雄市政府警察局刑警大隊製作筆錄等情，業經證人丁○○
    於本院審理時，到庭結證明確。而證人甲○○製作前開警詢
    筆錄過程中，證人丁○○均坐於偵訊室外等候，並可自室外
    之監視器觀看證人甲○○製作筆錄之過程。且證人甲○○均
    在該偵訊室內，並未被帶離，而在製作筆錄過程中，承辦員
    警僅有製作筆錄之行為，並無對證人甲○○為其他動作，另
    證人甲○○製作筆錄完畢後，亦未曾表示曾遭警察刑求或其
    他不當舉止；此外，證人甲○○製作筆錄完畢後，離開偵訊
    室時，證人丁○○亦未看到證人甲○○身上有何傷痕等情，
    業據證人丁○○於本院審理時到庭結證屬實（參見本院卷二
    第一二六頁至第一二七頁、第一二九頁），是本院審酌勘驗
    證人甲○○製作警詢筆錄之過程，及證人丁○○證述證人甲○○製作筆錄之經過，另參以證人甲○○於本院審理時結證
    稱：製作警詢筆錄時，承辦員警並未對其施以強暴脅迫，命
    其配合等情（參見本院卷二第一八頁）。另參酌證人甲○○
    與被告本屬表兄弟關係，具有一定親誼存在，而其製作警詢
    筆錄之時間，較於本院審理時結證之時為早，所受親誼干擾
    之可能較低等諸多情狀，認證人甲○○於製作前開警詢筆錄
    時，確係本於其自由意志而為陳述，且具有較可信之特別情
    況。
  (4)辯護意旨雖以證人甲○○於製作前開警詢筆錄時，承辦員警
    曾以向證人甲○○佯稱警方業已查證清楚，並向證人甲○○
    誘導價格（八萬加七萬元）及親友出售等情況，證人甲○○
    始證稱其向被告購買槍彈，而認證人甲○○前開警詢筆錄並
    非出於任意性，而不具特別可信要件云云。惟承辦員警於詢
    問證人甲○○有關購買槍彈之價格時，雖曾主動向被告提及
    「八萬還少幾萬？還向誰伸手拿七萬？」等言語，然觀承辦
    員警接續詢問時，對證人甲○○質以「你從你朋友那邊領那
    筆七萬元那邊是出來來看的嗎？」等言語（均參見本院卷二
    第九九頁、第一００頁），參以證人甲○○與被告會面前，
    確實曾向證人李志祥借得七萬元，並且係以提款卡提領方式
    為之【參見下述（二）(1)】，是承辦員警係以其等掌握之事
    證質疑證人甲○○之證述是否與事實相符，並非以不實之事
    實誘騙證人甲○○為一定之證述，自難以此認證人甲○○之
    證述係屬出於非任意性。另承辦員警向證人甲○○詢以出售
    槍枝者為何人時，曾問證人甲○○：「你的什麼人啦？」，
    惟均未提及警方懷疑出售槍枝對象與證人甲○○之親屬關係
    為何，亦未提及被告之姓名。而被告與證人甲○○間具有表
    兄弟關係、且被告之姓名為「戊○○」等情，均屬證人甲○○自行主動陳明等情，業據本院勘驗當日錄音紀錄屬實（參
    見本院卷二第一０一頁），是依證人甲○○於警詢中證述被
    告出售槍枝之過程以觀，尚難認為承辦員警以誘騙方式使證
    人甲○○陳述出售槍枝之人為被告。辯護意旨據此認證人甲○○之警詢筆錄並非出於證人甲○○之任意性云云，尚無可
    採。辯護意旨另以承辦員警於詢問證人甲○○過程中，曾向
    證人甲○○提及如果不講實話，第三分局就要辦了等言語，
    該等言語已足使證人甲○○之心理受到壓迫，而影響證人甲○○陳述之任意性。惟觀承辦員警詢問時，係向證人甲○○
    稱：「因為三分局也在找你咧。其他的就不需要問你了，重
    點就在這裡而已。跟你那些金子的部份。」、「你的案子還
    不只這樣，三分局還要找你的，要不然直接將你送三分局好
    了。」（參見本院卷二第一四三頁），而證人甲○○當日製
    作警詢筆錄時，因另涉連續搶奪案件，經承辦員警併同製作
    警詢筆錄（參見本院前開勘驗筆錄），是承辦員警前開陳述
    應僅係陳述第三分局員警亦在追查證人甲○○所示搶奪案件
    ，如證人甲○○不願說明槍彈來源，承辦員警將先行移送證
    人甲○○至三分局進行其所涉搶奪案件之相關偵查過程，應
    非藉此脅迫證人甲○○，尚難認此屬脅迫證人甲○○，並使
    其證述非出於任意性。況依承辦員警前開言語，亦難推論如
    何得以使證人甲○○故為被告出售槍彈予其之證述，辯護意
    旨據此認定證人甲○○前開證述非出於任意性，進而主張證
    人甲○○於九十二年十二月十七日在高雄市政府警察局刑警
    大隊製作之警詢筆錄不具任意性，而不得採為證據云云，尚
    非有理。
  (5)綜上所述，證人甲○○於九十二年十二月十七日在高雄市政
    府警察局刑警大隊製作之警詢筆錄，雖屬被告以外之人於審
    判外之言詞或書面陳述，然已具備刑事訴訟法第一百五十九
    條之二所示可得採為證據之要件，應認具有證據能力，而得
    採為認定事實之依據。
貳、實體部分：
一、訊據被告戊○○於偵查及本院審理時固均坦承於九十二年五
    月間某日，在國道一號高速公路新營交流道下「麥當勞」附
    設停車場處，與證人即伊表弟甲○○會面，且證人甲○○當
    日曾交付十五萬元予伊等情，惟矢口否認涉有販賣槍彈罪嫌
    ，辯稱：伊友人「黃耀仁」（年籍不詳，據被告稱業已死亡
    ）欲向伊借貸，伊轉向證人甲○○借貸，乃與證人甲○○相
    約於前揭停車場處會面。當日證人甲○○出借十五萬元時，
    「黃耀仁」向其表示無意積欠證人甲○○人情，故交付內裝
    扣案槍彈之黑色皮包一只予伊，伊並當場轉交予證人甲○○
    ，意在作為擔保。但交付之際，伊並不知道該皮包內有扣案
    槍彈。係事後證人甲○○以電話告知該皮包內裝槍彈時，伊
    始知悉「黃耀仁」所交付之物為槍彈，伊並無出售槍彈之犯
    行云云。
二、經查：
（一）證人甲○○於九十二年五月間某日，備妥十五萬元，在國
      道一號高速公路新營交流道下「麥當勞」附設停車場處，
      與被告會面一節，業據被告於偵審中迭次供承在卷，核與
      證人甲○○於本院審理時結證相符，此部分事實應堪認定
      。又證人甲○○於前揭時地與被告會面後，取得可發射子
      彈具有殺傷力之手槍一枝 (槍枝管制編號：0000000000
      號，含彈匣一個），及子彈五顆等物，業據證人甲○○於
      本院審理時結證屬實，並有前開槍彈扣案可參，此部分事
      實亦堪認定。另證人甲○○所取得之槍枝係仿ＢＥＲＥＴ
      ＴＡ廠八四型半自動手槍製造之玩具手槍換裝土造金屬槍
      機、槍管而成之改造手槍，機械性能良好，可擊發適用子
      彈；而子彈五顆皆係口徑Ｏ‧三八吋之制式子彈，均具殺
      傷力等情，業據內政部警政署刑事警察局鑑定屬實，有該
      局九十三年二月四日刑鑑字第Ｚ000000000號槍
      彈鑑定書一份在卷可稽，此部分事實亦堪認定。
（二）
    (1)證人甲○○於九十二年十二月十七日製作警詢筆錄時證稱
      ：扣案槍彈係伊在新營交流道下，以十五萬元之對價，向
      被告所購，而該十五萬元款項中，伊自備八萬元，餘不足
      之款項係向證人李志祥調借，伊係以證人李志祥置於伊處
      之提款卡逕行提領七萬元等語；並證稱：當日係由證人丙○○駕車載伊前往等情，業經本院勘驗證人甲○○於該次
      警詢之錄音紀錄屬實（參見本院卷二第一００頁至第一０
      二頁），核與證人丙○○於本院審理時結證稱：曾開車載
      證人甲○○至新營交流道下「麥當勞」處停車場，而其載
      證人甲○○前往之路途中，證人甲○○曾下車領取七萬元
      ，並請其清點數額等語（參見本院卷二第二七頁、第三一
      頁），以及證人李志祥於偵查中結證稱：證人甲○○曾以
      其所有之郵局提款卡提領七萬元等語（參見偵卷第八０頁
      ）相符，另參以前述證人甲○○於前揭時地備妥十五萬元
      ，並與被告會面後，即行取得扣案槍彈之事實，此外，亦
      有前揭槍、彈扣案可稽，堪信證人甲○○於警詢中之證詞
      與事實相符，足以肯認。
    (2)證人甲○○於本院審理時雖結證稱：其在警詢中已曾向承
      辦警員表示，其交付十五萬元係屬借貸款關係，惟警員向
      其告知如此即屬購買，其於警詢中始稱向被告購買槍彈云
      云，惟證人甲○○於警詢中，並未提及其交付之十五萬元
      係屬借貸關係等情，業據本院當庭勘驗其於警詢時之錄音
      紀錄屬實（參見本院卷二第九九頁至第一０五頁），是證
      人甲○○此部分證述與事實不符，尚難據此否定其在警詢
      證述之真實性。
（三）
    (1)證人甲○○於本院審理時雖具結後改證稱：扣案槍彈係被
      告之友人向其借款時所交付之抵押物，並非被告所出售云
      云。惟證人甲○○於本院審理時結證稱：被告打電話向其
      表示欲借款十五萬元，並表示實際上係被告之友人欲借款
      ，其向被告詢以該名友人是否會還錢，被告亦表示該人將
      會還款，此時被告之友人將電話接過，表示將會交付東西
      予其，待還款後，再行取回該物，其曾詢問被告之友人將
      交付何物，經被告之友人告知到約定地點時，將會交付云
      云；另證稱：其交付款項後，被告之友人旋交付承裝槍彈
      之袋子予其（參見本院卷二第十七頁、第十九頁至第二二
      頁）；而被告於本院審理時供稱：證人甲○○交付款項前
      ，「黃耀仁」並未提及欲提供擔保品之事，係證人甲○○
      交付款項後，「黃耀仁」始自行提出，並稱不欲積欠證人
      甲○○人情，故將該物放置於證人甲○○處，待歸還款項
      予證人甲○○後，再行取回，另供稱：「黃耀仁」係將承
      裝槍彈之袋子交付予伊，再由伊轉交予證人甲○○云云（
      參見本院卷第一三九頁），是證人甲○○於本院審理時所
      為之證述，與被告於本院之供述相較以觀，其等就被告之
      友人如何提出扣案槍彈作為抵押物、被告之友人如何將槍
      彈交付予證人甲○○之過程等事項，均有出入之處，證人
      甲○○於本院審理時之證述，是否與事實相符，實非無疑
      。
    (2)證人甲○○於本院審理時另證稱：其雖出借款項予被告之
      友人，但並未與之約定應歸還款項之時間，並證稱：其與
      被告之友人並不相識，亦不知如何與被告之友人聯絡云云
      （參見本院卷二第二一頁、第二三頁），而被告於本院審
      理時亦供稱：並未告知證人甲○○有關「黃耀仁」之電話
      或地址等聯絡方式云云（參見本院卷二第一四０頁），依
      此，證人甲○○出借十五萬，卻未約定還款時間，且亦無
      從聯絡借款人，此舉實與現今社會借貸之常情相違，殊難
      信其所述為真。
    (3)證人甲○○於本院審理時另證稱：其將十五萬元交予被告
      ，再由被告轉交予被告之友人，被告之友人即交付承裝槍
      彈之袋子予其。但其不知該袋子內係承裝槍彈，其返回車
      上後，打開該皮包，始知其內所承裝之物係槍彈云云（參
      見本院卷二第二一頁、第二０頁），而被告亦供稱：伊將
      「黃耀仁」提供之包包轉交予證人甲○○時，證人甲○○
      並未向其詢問該包包內裝何物，亦未打開觀看云云（參見
      本院卷二第一三五頁）。依此，倘證人甲○○及被告前開
      所云，證人甲○○所交付之十五萬元款項確係借款而非向
      被告購買槍彈之價款等語屬實，則其出借款項之際，首當
      著眼者，應係借款者，是否確能歸還款項，及何時得以收
      回借款，尤以被告交付之款項並非全屬其自有資金，其中
      七萬元為其向證人李志祥所借，倘若借貸款項者，未能依
      約清償，則證人甲○○除無法收回所借款項外，另需承擔
      歸還證人李志祥前開款項之責。惟依證人甲○○前揭所述
      ，實際借款者向其表示將交付物品以資擔保時，其並未詢
      問所交付物品為何物（參見前述（三）(1)第六至八行），
      甚至於實際收受該物品時，亦未詢問，或觀看該物品實際
      為何物，瞭解該物品是否價值十五萬元，或其價值足以使
      擔保借款者願意依約歸還，是觀證人甲○○及被告於本院
      審理時所云證人甲○○當日之舉止，顯與常情有違，均難
      採信彼等所述證人甲○○交付之十五萬元之款項確為借款
      。
    (4)證人甲○○於本院審理時另結證稱：其詢問被告有關被告
      之友人是否能依約清償借款時，被告曾表示，如該名友人
      未曾依約清償，被告將代為清償云云。惟證人甲○○於同
      日庭訊時，業已結證稱：其與被告之前並無金錢往來，且
      其與被告於九十年、九十一年間，僅因外祖父、外祖母過
      世時，曾相互聯絡，除此之外，並不常聯絡等語（參見本
      院卷二第二四頁、第二二頁），是於證人甲○○交付十五
      萬元之前，證人甲○○與被告往來並不頻繁，且無金錢往
      來，是證人甲○○如何能信任被告之經濟能力，得以在被
      告之友人未依約清償之情形下，代為清償？況倘被告之經
      濟能力足以代為清償，衡情由被告自行借貸該筆款項予該
      名友人即可，何需轉向證人甲○○借貸？證人甲○○前開
      證述，顯與其所述與被告之往來情形相違，尚難遽信為真
      。
    (5)綜此，證人甲○○與被告於本院審理時，分別所為證人甲○○交付之十五萬元款項為借款，並非購買扣案槍彈之價
      款，而扣案槍彈係被告之友人向其借款時所交付之抵押物
      ，並非被告所出售之證言與供述，彼此多有不符之處，且
      有諸多與常理不符之處，故均難採信，而據之對被告為有
      利之認定。
（四）辯護意旨另以證人甲○○於九十二年十二月十七日時，亦
      曾本於自由意識下，而為扣案槍彈係其已歿之叔叔「王泰
      東」所交付之證述（參見警卷第三七頁），復於本院審理
      時證稱該槍彈係被告之友人所交付云云，均與其在警詢中
      所為扣案槍彈係被告所出售之證述相異，且其可能因故為
      槍彈來源係被告所出售之證言而獲得減刑之利益，故不應
      採信被告於警詢中所為扣案槍彈係被告所出售之證述云云
      。惟按證人之陳述有部分前後不符，或相互間有所歧異時
      ，究竟何者與事實相符為可採信，法院仍應調查其他證據
      ，本其自由心證予以斟酌，非謂一有不符或矛盾，即應認
      其證詞全部均不可採信，最高法院九十三年度臺上字第三
      七二０號著有判決可資參照。證人甲○○於警詢中所為扣
      案槍彈係被告所出售之證述，雖與其在警詢中初始證述扣
      案槍彈係其已歿之叔叔「王泰東」所交付云云不同，亦與
      其在本院審理時之證詞不符，然本院審酌證人甲○○於警
      詢中所為槍彈來源係被告所出售之證言之內容，並參酌證
      人丙○○證述駕車載同證人甲○○至前揭停車場處，證人
      甲○○並取得扣案槍彈之過程，及證人李志祥證述出借款
      項予證人甲○○之經過，與證人甲○○與被告於本院審理
      中所述證人甲○○取得槍彈之時地，及扣案之槍彈等事證
      【詳見（二）(1)】，應已足認定證人甲○○此部分證述為
      可採，進而肯認被告確有出售槍彈予證人甲○○之事實。
      而證人甲○○於本院審理時之證述，有前揭諸多違背常情
      不合理之處，當不足採；另證人甲○○於警詢中證述扣案
      之槍彈為其已歿之叔叔「王泰東」所交付之證述，已經其
      於本院審理時自行否定為真，自亦不足採信。從而，依據
      前開說明，證人甲○○於警詢及本院審理時，雖就扣案槍
      彈之來源前後證述不一，惟本院審酌前開情狀後，認應以
      其在九十二年十二月十七日警詢中，所為槍彈來源係被告
      所出售之證言為可採信。辯護意旨指摘證人甲○○於警詢
      中曾為扣案之槍彈為其已歿之叔叔「王泰東」所交付之證
      述，及於本院曾為扣案槍彈為被告之友人所交付等與前開
      警詢筆錄之證詞有所出入，而認其在警詢中所為扣案槍彈
      係被告所出售之證述與事實不符云云，尚無可採。另證人
      甲○○於警詢所為扣案槍彈係被告所出售之證述，尚有其
      他證據佐證，可得認為與事實相符，已如前述，當可排除
      其意圖獲取因供出槍彈來源而得減刑利益之可能。綜此，
      應認辯護意旨此部分主張，尚無可採。辯護意旨另以現今
      購買改造手槍之價格大約在七至八萬元，而證人甲○○所
      交付之十五萬元，顯高於現今相關販賣改造手槍案件所示
      之價格，故認被告辯稱：證人甲○○所交付之十五萬元為
      借款等語，與事實相符，應堪採信云云。惟未經許可之改
      造手槍本屬違禁物，此種違禁物之販售價格並無一定，只
      需購買者與販售者兩者就價格達成合意即可，辯護意旨據
      此認證人甲○○交付之款項係借貸而非購買槍枝云云，尚
      無可採。
（五）綜上所述，被告販賣可發射子彈具有殺傷力之手槍及子彈
      之犯行，應堪認定。
二、按行為後，法律有變更者，適用裁判時之法律，但裁判前之
    法律有利於行為人者，適用最有利於行為人之法律，刑法第
    二條第一項定有明文。經查：槍砲彈藥刀械管制條例於中華
    民國九十四年一月二十六日經總統以華總一義字第０九四０
    ００一０一０一號令，增訂槍砲彈藥刀械管制條例第二十條
    之一條文；刪除第十條、第十一條及第十七條條文；並修正
    第四條、第八條、第十六條及第二十條條文。依同條例第二
    十五條規定，本條例自公布日施行，故依中央法規標準法第
    十三條之規定，法規明定自公布日施行者，自公布日起算至
    第三日起發生效力，則前開槍砲彈藥刀械管制條例刪除或增
    訂之部分，應自九十四年一月二十八日起生效。經核修正前
    同條例第十一條第一項關於販賣【第四條第一項第一款所定
    其他可發射金屬或子彈具有殺傷力之各式槍砲】者，處五年
    以上有期徒刑，併科新臺幣七百萬元以下罰金，修正後相關
    規定移至第八條第一項，而該條項關於販賣【第四條第一項
    第一款所定其他可發射金屬或子彈具有殺傷力之各式槍砲】
    者，處無期徒刑，或五年以上有期徒刑，併科新臺幣一千萬
    元以下罰金。茲比較新舊法之適用，以舊法有利於行為人。
    則本案被告販賣【第四條第一項第一款所定其他可發射金屬
    或子彈具有殺傷力之各式槍砲】之行為，自應適用修正前槍
    砲彈藥刀械管制條例第十一條第一項之規定。故核被告所為
    ，係犯修正前槍砲彈藥刀械管制條例第十一條第一項之未經
    許可，販賣可發射子彈之手槍罪，及現行同法第十二條第一
    項之販賣子彈罪。被告以一販賣行為，觸犯修正前槍砲彈藥
    刀械管制條例第十一條第一項之未經許可，販賣可發射子彈
    之手槍罪，及現行同法第十二條第一項之販賣子彈罪，為想
    像競合犯，應依刑法第五十五條前段之規定，從一重之修正
    前槍砲彈藥刀械管制條例第十一條第一項之未經許可，販賣
    可發射子彈之手槍罪處斷。爰審酌被告犯罪動機、手段，非
    法販賣持有具有殺傷力之槍枝及子彈，對社會治安及人身安
    全所可能致生之危害非輕、然依本院卷證所示，並無證據足
    認扣案槍彈業已遭人用以不法，而造成其他嚴重影響社會治
    安之結果、犯罪後否認犯行之態度等一切情狀，認公訴檢察
    官當庭請求判處被告有期徒刑六年，併科罰金新臺幣二十萬
    元之刑度為適當，爰量處如主文所示之刑，並就併科罰金部
    分諭知易服勞役之折算標準。另扣案可發射子彈具有殺傷力
    之手槍一枝 (槍枝管制編號：0000000000號，含彈匣一個）
    ，及子彈五顆等物，均屬違禁物，已如前述，自應依刑法第
    三十八條第一項第一款之規定予以宣告沒收。
據上論斷，應依刑事訴訟法第二百九十九條第一項前段，修正前
槍砲彈藥刀械管制條例第十一條第四項、現行槍砲彈藥刀械管制
條例第十二條第一項，刑法第十一條前段、第二條第一項但書、
第五十五條、第四十二條第三項、第三十八條第一項第一款，罰
金罰鍰提高標準條例第二條，判決如主文。
本案經檢察官乙○到庭執行職務
中    華    民    國    95    年    4     月    20    日
                        刑事第十二庭
                        審判長  法  官  陳志成
                                法  官  莊玉熙
                                法  官  卓穎毓
以上正本證明與原本無異。
如不服本判決，應於收受送達後十日內向本院提出上訴書狀（應
附繕本）。
                                書記官  秦建華
中    華    民    國    95    年    4     月    21    日
附錄本案論罪科刑法條：
修正前槍砲彈藥刀械管制條例第十一條：
未經許可，製造、販賣或運輸第四條第一項第一款所稱其他可發
射金屬或子彈具有殺傷力之各式槍砲者，處五年以上有期徒刑，
併科新臺幣一千萬元以下罰金。未經許可，轉讓、出租或出借前
項所列槍砲者，處三年以上十年以下有期徒刑，併科新臺幣七百
萬元以下罰金。
意圖供自己或他人犯罪之用，而犯前二項之罪者，處無期徒刑或
七年以上有期徒刑，併科新臺幣一千萬元以下罰金。
未經許可，持有、寄藏或意圖販賣而陳列第一項所列槍砲者，處
一年以上七年以下有期徒刑，併科新臺幣七百萬元以下罰金。
第一項至第三項之未遂犯罰之。

司法院資訊處製作；財團法人民間司法改革基金會備份。
